# 陈版，新收购子公司固定资产附注的列示

提问人：a8730760 时间：2019-01-16 15:08:11
固定资产情况 [td] 项目房屋、建筑物机器设备运输设备其他合计一、账面原值
1 、年初余额
2 、本年增加金额
（ 1 ）购置
（ 2 ）在建工程转入
（ 3 ）企业合并增加

回答人：chenyiwei
请说明你具体需要讨论什么问题？

提问人：心海拂清风 时间：2019-01-16 22:49:24
企业合并增加的是原值和累计折旧代入填写吧？还是以净值填写比较合理？

回答人：chenyiwei
http://bbs.esnai.com/forum.php?mod=redirect&goto=findpost&ptid=5371094&pid=9012301

提问人：a8730760 时间：2019-01-16 15:28:12
固定资产情况项目房屋、建筑物机器设备运输设备其他合计一、账面原值1 、年初余额
2 、本年增加金额
（ 1 ）购置
（ 2 ）在建工程转入
（ 3 ）企业合并增加
本年新收购一家子公司，在填写合并附注的时候以收购时点的固定资产净值（固定资产原值-累计折旧）在 “企业合并增加” 处列示，在第二年填写固定资产账面原值的年初余额是 1 、（收购时点的固定资产原值 + 收购后当年子公司新购买的固定资产-收购时点的固定资产的累计折旧），还是 2 （收购时点的固定资产原值+ 收购后当年子公司新购买的固定资产）呢？本人从理论上更倾向于 1 ，但是 1 在实物操作中比较困难，困难之处 ①账面固定资产原值和合并附注上不是一个数差异是收购时点的固定资产的累计折旧，② 在处置收购时点存在的固定资产时，在合并附注收购时点的固定资产的累计折旧要相应的减少处置的累计折旧。③ 如果公司处于不断的夸张中收购的子公司原来越多，在实际操作困难中比较大。如果用 2 的话就会导致本年固定资产的账面原值年初余额附注和上一年的固定资产的账面原值年末余额附注不一致，但这个在实际中更简单。请教陈总收购当年收购时点的固定资产净值（固定资产原值-累计折旧）在“企业合并增加” 处列示，第二年按 2 处理是否可以。

回答人：chenyiwei
理论上第一种方式更合理，因为购买日对被收购方资产的初始计量金额是其公允价值，而初始计量时不涉及累计折旧和减值准备问题。累计折旧和减值准备都是后续计量范畴。当然这样做在实务中可能会比较复杂。

提问人：a8730760 时间：2019-01-16 20:44:14
陈版用第二种方案也并不会影响报表使用者的判断，是不是在实际操作中可以这样的操作。

回答人：chenyiwei
只能说基于重要性原则判断能否接受了。第二种做法严格来说是错的。